Inventaris van de archieven van de Cultuur-, Handel- en Industriebank Koloniale Bank; Cultuurbank NV: Supplement, 1881-1973
Nationaal Archief, Den Haag
- Stichting Onderling Pensioenfonds Nederland en Stichting Onderling Pensioen fonds 1960, 1899-1972, K.
  - Correspondentie, K.5
    - Correspondentie met Kas-Associatie N.V. over bewaargeving van aandelen en obligaties, 1970; 262
    - Ingekomen correspondentie A t/m Z, 1971; 263
    - Correspondentie met deelnemers en ex-deelnemers, 1970; 264
    - Correspondentie met weduwen en wezen van ex-deelnemers, 1970; 265
    - Correspondentie met oorlogsweduwen(onverplichte uitkeringen), 1970; 266
    - Correspondentie met derden A t/m Z, 1970; 267
    - Correspondentie en brochures aan gepensionneerden in zake werknemrsverklaring, 1970; 268
    - Circulaires aan pensioengerechtigden en gepensionneerden, 1960-1971; 269
    - Circulaires aan (ex)deelnemers, weduwen en wezen, 1970-1971; 270
    - Circulaires van de Advies-Commissie voor Personeelsfondsen, 1970; 271
    - Berichten van de Advies-Commissie voor Personeelsfondsen, 1970; 272
  - Administratieve stukken, K.6
    - In Indonesië berustende effekten van Onderling Pensioenfonds Indonesië; Correspondentie met Indover inzake een compromis over voorgeschoten uitkeringen, 1954-1972; 273
    - Journaal, 1953-1971; 274
    - Grootboek, 1967-1971; 275
    - Maandstaten van betaalbare coupons en uitgelote obligaties met de vermelding van de conversies, 1970; 276
    - Loonstaten, 1968; 277
    - Werknemersverklaringen ex-deelnemers, 1968; 278
    - Werknemersverklaringen ex-deelnemers van weduwen en wezen, 1968; 279
    - Werknemersverklaringen ex-deelnemers van personen die een onverplichte uitkering genieten, 1968; 280
    - Accountantsrapport van Frese, Hogeweg, Meyer & Hörchner betreffende de controle van de opheffing en de liquidatie per 30-4-1971 van O.P.1960, 281; 4 exemplaren
  - Registers van inschrijving, K.7
    - Register van inschrijving van het O.P., met index, 282
    - Register van ingeschreven echtgenoten en kinderen van gepensionneerden, 1924-1937; 283
    - Register van inschrijving, kantoor Amsterdam, 1926-1950; 284
    - Register van inschrijving betreffende uitgestelde pensioenen, 1929-1952; 285
    - Register van inschrijving betreffende weduwenen wezenpensioenen, 1924-1929; 286
    - Register van inschrijving betreffende oorlogsweduwen- en wezen, 1924-1948; 287
    - Register van inschrijving betreffende weduwen en wezen die buiten het Fonds vallen, 1925-1938; 288
    - Register van inschrijvingen van personen die vallen onder artikel 11 sub 4 van het pensioen reglement, 1924; 289
    - Register van inschrijvingen van het Onderling Pensioen Fonds Indonesië, 1923-1953; 290
    - Register van inschrijving van vertrokken en overleden personen A t/m L, 1906-1953; 291
    - Register van inschrijving van vertrokken en overleden personen M t/m Z, 1899-1951; 292
  - Uitkeringen, K.8
    - Ingevulde formulieren met gegevens over betaalde en te betalen pensioenbetalingen en ouderdomspensioenen, 1967-1970; 293
    - Ingevulde formulieren met gegevens over betaalde en te betalen pensioenbetalingen en ouderdomspensioenen betreffende weduwen-en wezenpensioenen, 1967-1970; 294
    - Ingevulde formulieren met gegevens over betaalde en te betalen pensioenbetalingen en ouderdomspensioenen betreffende personen die onverplichte uitkeringen genieten, 1967; 295
    - Ingevulde formulieren met gegevens over betaalde en te betalen pensioenbetalingen en ouderdomspensioenen betreffende niet-ingezeten personen, 1967; 296
    - Ingevulde formulieren met gegevens over betaalde en te betalen pensioenbetalingen en ouderdomspensioenen betreffende uitgestelde pensioenen, 1967; 297
    - Ingevulde formulieren met gegevens over betaalde en te betalen pensioenbetalingen en ouderdomspensioenen betreffende overleden personen, 1967-1968; 298
    - Ingevulde formulieren met gegevens over betaalde en te betalen pensioenbetalingen en ouderdomspensioenen betreffende éénmalige extra-uitkeringen aan hen die een ouderdomspensioen genieten, 1967; 299
    - Eénmalige extra-uitkeringen aan hen die een weduwen/wezenpensioen genieten, 1967; 300
    - Eénmalige extra-uitkering aan hen die een onverplichte uitkering genieten, 1967; 301
    - Eénmalige extra-uitkeringen, 1968; 302
    - Eénmalige extra-uitkeringen, 1969; 303
    - Eénmalige extra-uitkeringen januari -augustus, 1970; 304
  - Attestaties de vita, K.9
    - Attestaties de vita A t/m Z van ex-deelnemers, 1967; 305
    - Attestaties de vita A t/m Z van weduwen en wezen, 1967; 306
    - Attestaties de vita A t/m Z betreffende weduwen (oorlogsslachtoffers), die een onverplichte uitkering genieten, 1967; 307
    - Attestaties de vita A t/m Z van ex-deelnemers, 1968; 308
    - Attestaties de vita A t/m Z van weduwen en wezen, 1968; 309
    - Attestaties de vita A t/m Z van hen die een onverplichte uitkering genieten, 1968; 310
    - Attestaties de vita A t/m Z van ex-deelnemers, 1969; 311
    - Attestaties de vita A t/m Z van weduwen en wezen, 1969; 312
    - Attestaties de vita A t/m Z van hen die een onverplichte uitkering genieten, 1969; 313
  - Dossiers van gepensionneerden, K.10
    - Dossier van C.Blankenberg-van Delden (onverplichte uitkering), 1969; 314
    - Dossier van G.J.van den Bos (3-voudig), 1960-1965; 315
    - Dossier van R.Eerdman-Clignett (onverplichte uitkering), 1964-1967; 316
    - Dossier van A.C.van El-de Rooy (onverplichte uitkering), 1960; 317
    - Dossier van W.B.Gronert-Menges (onverplichte uitkering), 1964-1968; 318
    - Dossier van E.F.van Hoorn, 1955-1965; 319
    - Dossier van O.C.Jolly-van Renesse van Duivebode (onverplichte uitkering), 1965-1968; 320
    - Dossier van H.J.Moser-Willer (onverplichte uitkering), 321
    - Dossier van H.D.Smit, 1960-1965; 322
    - Dossier van G. Udo Jr. (uitgesteld pensioen en verzekering voor eigen rekening), 1964-1966; 323
  - Diversen, K.11
    - Blanco modellen:, 324
      - toekenning pensioenen
      - berekening pensioenen
      - aanvulling arbeidsovereenkomst
      - bewijs van toelating tot deelneming
      - akten van overname door O.P.1960 van O.P.Nederland
    - 4 Adreslijsten (in 3-voud) met de namen van personen aan wie diverse circulaires werden toegezonden, 1970; 325
    - Aanmeldingsformulieren voor het O.P.1960, 326
- Beheer- en administratiemaatschappij Parnassus N.V., 1972, L.
  - Correspondentie van Parnassus met de Cultuurbank N.V. over beheer en administratie van de Woning-Exploitatie Verenigingen, 1972; 327
- Coöperatieve Woningexploitatie verenigingen "Uitbreiding West I - VIII", 1965-1970, M.
  - Notulen + bijlagen van de ledenvergaderingen, 1966; 328
  - Notulen + bijlagen van de ledenvergaderingen, 1967; 329
  - Notulen + bijlagen van de ledenvergaderingen, 1968; 330
  - Notulen + bijlagen van de ledenvergaderingen, 1969-1970; 331
  - Notulen + bijlagen van de ledenvergaderingen, 1971-1972; 332
  - Jaarstukken van "Uitbreiding West I-VIII", 1966; 333
  - Jaarstukken van "Uitbreiding West I-VIII", 1967; 334
  - Jaarstukken van "Uitbreiding West I-VIII", 1968; 335
  - Jaarstukken van "Uitbreiding West I-VIII", 1969; 336
  - Jaarstukken van "Uitbreiding West I-VIII", 1970; 337
  - Jaarstukken van "Uitbreiding West I-VIII", 1971; 338
  - Stukken betreffende de afrekeningen inzake de overdracht van lidmaatschapsrechten en de verkoop van diverse panden van "Uitbreiding West I-VIII", 1966-1969; 339
  - Bijlagen bij de afrekeningen, januari - mei 1966; 340
  - Bijlagen bij de afrekeningen, juni-december 1966; 341
  - Bijlagen bij de afrekeningen, juni-december 1967; 342
  - Bijlagen bij de afrekeningen, juni-december 1968; 343
  - Bijlagen bij de afrekeningen, juni-december 1969; 344
  - Copieën van notariële akten van overdrachten van lidmaatschappen, 1966; 345
  - Copieën van notariële akten van overdrachten van lidmaatschappen, 1967-1969; 346
  - Stukken met betrekking tot akten,overeenkomsten en volmachten betreffende Exploitatie Mij. "Extensie N.V." en de Coöperatieve Woning Exploitatie Verenigingen "Uitbreiding West I-VIII", 1968-1971; 347
- Coöperatieve Woningexploitatievereniging "Michel Angelo U.A.", 1965-1970, N.
  - Notulen + bijlagen bij de algemene ledenvergaderingen, 1966-1969; 348
  - Jaarstukken, 1966-1970; 349
  - Copieën van notariële akten van overdrachten van lidmaatschappen, 1966-1970; 350
  - Bijlagen bij de afrekeningen, 1965-1970; 351
- Jan Pieter Heijestraat, 1970-1971, O.
  - Bijlagen bij de afrekeningen, 1970-1971; 352
- Exploitatiemaatschappij "Hereg N.V.", 1969-1971, P.
  - Statuten, 1969; 353; 5 exemplaren
  - Ingekomen correspondentie, 1969-1971; 354
- Allard Kunststoffen en Technika N.V., 1957-1971, Q.
  - Statuten volgens bijvoegsel nr. 253 van de Staatscourant, 1957; 355
  - Notulen van de vergaderingen van commissarissen, 1959-1970; 356
  - Notulen van de algemene vergaderingen van aandeelhouders, 1958-1970; 357
  - Jaarverslagen (2-voudig), 1957-1969; 358
  - Aandelenregister, 1958-1959; 359
  - Stukken met betrekking tot de verkoop van het aandelenbezit in N.V.Olanda Plastics aan Tijgerplastics N.V., 1963; 360
  - Uitgaande correspondentie, 1964-1970; 361
  - Correspondentie met Loijens en Volkmaars inzake de Vennootschapsbelasting, 1968-1971; 362
  - Correspondentie met afnemers, leveranciers en relaties; rapporten enz, 1965-1970; 363
  - Correspondentie met afnemers, leveranciers en relaties; rapporten enz (alfabetisch gerangschikt), 1963-1968; 364
  - Balansstukken, 1957-1970; 365
  - Rekening-courant boek, 1959-1970; 366
  - Journaalbladen, 1965-1970; 367
  - Dagafschriften giro, 1965-1970; 368
  - Betalingen per postgiro, 1965-1970; 369
  - Boekingsstukken en dagafschriften van de Amsterdamse Bank, 1965; 370
  - Boekingsstukken en dagafschriften van de Nederlandse Overzee Bank, 1965-1966; 371
  - Boekingsopgaven van de Cultuurbank voor Allard Technika, 1968-1970; 372
  - Staat van Waarden, met index, 1958-1962; 373
  - Inschrijvingen in het handelsregister van de Kamer van Koophandel, met index, 1958-1967; 374
  - Loonstaten, 1965-1969; 375
  - Verkoopfaktuur, 1965; 376
  - Boekhouding, 1965-1970; 377
  - Memoriaalstukken, 1965-1970; 378
  - Stukken inzake rechtsgeding van Allard Kunststoffen en Technika contra Colarit Korrosions Schutzgesellschaft, met index, 1965-1966; 379
  - Stukken inzake rechtsgeding van Allard Kunststoffen en Technika contra Colarit Korrosions Schutzgesellschaft, met index, 1966-1968; 380
  - Stukken betreffende voornoemd rechtsgeding, interne verweerstukken en van de advocaat terug ontvangen bescheiden, alles met index, 1961-1968; 381
  - Stukken met betrekking tot de liquidatie van Allard Kunststoffen en Technika N.V. per 31-7-1970, 382
- Plasticonam N.V. te Amsterdam, 1957-1971, R.
  - Notulen van de vergaderingen van commissarissen en de algemene vergaderingen van aandeelhouders, 1961-1962; 383
- Werkmetaal N.V. en Mélaxion S.C., 1965-1971, S.
  - Uitnodigingen voor de vergaderingen van commissarissen en aandeelhouders, met agenda's en notulen, 1966; 384
  - Correspondentie en bijlagen bij de vergaderingen van commissarissen en aandeelhouders, 1966; 385
  - Correspondentie en bijlagen bij de vergaderingen van commissarissen en aandeelhouders als 384, 1967; 386
  - Correspondentie en bijlagen bij de vergaderingen van commissarissen en aandeelhouders als 385, 1967; 387
  - Correspondentie en bijlagen bij de vergaderingen van commissarissen en aandeelhouders als 384, 1968; 388
  - Correspondentie en bijlagen bij de vergaderingen van commissarissen en aandeelhouders als 385, 1968; 389
  - Correspondentie en bijlagen bij de vergaderingen van commissarissen en aandeelhouders als 384, 1969; 390
  - Correspondentie en bijlagen bij de vergaderingen van commissarissen en aandeelhouders als 385, 1969; 391
  - Correspondentie en bijlagen bij de vergaderingen van commissarissen en aandeelhouders als 384, 1970-1971; 392
  - Correspondentie en bijlagen bij de vergaderingen van commissarissen en aandeelhouders als 385, 1970-1971; 393
  - Concept jaarverslagen en jaarverslag van Werkmetaal N.V., 1965; 394
  - Jaarstukken Werkmetaal, 1965; 395
  - Jaarstukken Mélaxion, 1965; 396
  - Jaarverslag Werkmetaal, 1966; 397
  - Jaarstukken Werkmetaal, 1966; 398
  - Jaarstukken Mélaxion, 1966; 399; 2 exemplaren
  - Concept jaarverslag en jaarverslag Werkmetaal, 1967; 400
  - Jaarstukken Werkmetaal, 1967; 401
  - Jaarstukken Méliaxion, 1967; 402; 2 exemplaren
  - Jaarverslagen Werkmetaal, 1968; 403; 3 exemplaren
  - Jaarstukken Werkmetaal, 1968; 404; 2 exemplaren
  - Jaarstukken Mélaxion, 1968; 405; 2 exemplaren
  - Jaarverslagen Werkmetaal, 1969; 406
  - Jaarstukken Werkmetaal, 1969; 407
  - Jaarstukken Mélaxion, 1969; 408
  - Accountantsrapporten van Pelser, Hamelberg, van Til en Co. betreffende de controle van de jaarrekeningen, 1965-1969; 409
  - Accountantsrapporten van Pelser, Hamelberg, van Til en Co. betreffende de controle van de jaarrekeningen, uitgebracht aan de Raad van Beheer van de S.C. Mélaxion te Brussel, 1965-1970; 410
- The Eagle Rhodesian Tobacco Co., 1966-1972, T.
  - Inkomende en uitgaande correspondentie, 1966; 411
  - Inkomende en uitgaande correspondentie, 1967; 412
  - Inkomende en uitgaande correspondentie, 1968; 413
  - Inkomende en uitgaande correspondentie, 1969-1970; 414
  - Inkomende en uitgaande correspondentie, 1971-1972; 415
- Vereniging van Kinabast Producenten, 1966- 1971, U.
  - Correspondentie, 1966-1971; 416